# 陈版：有限责任公司能否撤销已宣告股利？如果已得到股东同意，如何做会计处理？

提问人：大脸 时间：2010-11-01 09:53:15
现有一公司A，其由母公司B百分之百控股。A公司的董事会成员也都由B公司任命。 A公司董事会于2010/3/1日宣告股利100W，一直挂账未付。 在2010/6/10日，考虑到A公司自身发展的需要，A公司董事会召开董事会通过决议，决议取消2010/3/1日宣告的股利。
请问陈版，对于A公司董事会取消已宣告股利是否有效，是否一定要取得其母公司B的正式同意的证明？经济法规上是否还有相关限制？ 取消股利如何进行账务处理。是将其作为母公司对A公司的一项捐赠，记入资本公积；还是简单冲回？ 还有就是此项业务是否涉及税务问题。
谢谢陈版！

回答人：chenyiwei
回复 楼主 大脸 的帖子从法律上看，并未规定禁止公司撤销已作出的利润分配决议。但应当注意以下问题： 1 、就公司方面，应当履行与利润分配决议相同的表决程序，即由公司最高权力机构决议通过。 2 、就公司与股东之间的关系而言，由于股利宣告后，股东即取得了一项收取现金股利的权利（对公司的债权），相应公司对股东负有债务，因此必须由全体股东一致声明放弃该项债权，方可有效。这应当不是简单多数通过就可以的，否则意味着侵害小股东的财产权益。

回答人：chenyiwei
回复 藤椅 大脸 的帖子因为本案例中是一人有限公司，根据公司法规定不设置股东会，对于公司法所规定的股东会职权范围内的事项，只须股东作出决定即可，并签字后置备于公司。 股东的决定如果确认为是原先利润分配决定的转回或撤销（即明确提及该决定与原先的股利分配决定的对应关系），可以转回未分配利润。其他情况，建议转回资本公积处理。